臺灣臺南地方法院民事裁定
                                  111年度家調裁字第124號
聲  請  人  黃雅欣    住○○市○區○○街00巷00號

            黃俊偉  


            黃映婷  


            黃心怡  

共同代理人  洪銘憲律師
相  對  人  黃仙寶  




上列當事人間請求減輕或免除扶養義務事件，本院裁定如下：
    主      文
一、聲請人黃雅欣、黃俊偉、黃映婷、黃心怡對於相對人黃仙寶
    之扶養義務均應予免除。
二、程序費用由相對人負擔。
    事實及理由
一、本件聲請減輕或免除扶養義務事件，為兩造不得處分之事項
    ，然聲請人主張對於相對人有免除扶養義務之事實存在，為
    相對人所不爭執，兩造復依據家事事件法第33條第1項，合
    意聲請法院為裁定，此有民國111年10月20日合意程序筆錄
    在卷可稽，本院自應依前揭規定為裁定。
二、按直系血親相互間互負扶養之義務；負扶養義務者有數人而
    其親等同一時，應各依其經濟能力，分擔義務。受扶養權利
    者，以不能維持生活而無謀生能力者為限；前項無謀生能力
    之限制，於直系血親尊親屬不適用之，民法第1114條第1款
    、第1115條第3項、第1117條固有明文。惟按，受扶養權利
    者有下列情形之一，由負扶養義務者負擔扶養義務顯失公平
    ，負扶養義務者得請求法院減輕其扶養義務：一、對負扶養
    義務者、其配偶或直系血親故意為虐待、重大侮辱或其他身
    體、精神上之不法侵害行為。二、對負扶養義務者無正當理
    由未盡扶養義務。受扶養權利者對負扶養義務者有前項各款
    行為之一，且情節重大者，法院得免除其扶養義務，民法第
    1118條之1第1項、第2項亦有明定。
三、本件聲請意旨略以：相對人為聲請人之父親，自聲請人出生
    後，相對人不曾支付任何扶養費用，母親陳美玉工作賺取生
    活費，一手帶大聲請人，為此，聲請對於相對人之扶養義務
    予以免除等語。
四、經查：
(一)相對人為聲請人之父親，為一親等直系血親尊親屬乙節，有
    兩造戶籍謄本為憑，又查相對人長期為臺南市政府社會局社
    工服務對象，目前經協助安置於機構中，足認相對人有受聲
    請人扶養之需要，聲請人對於相對人負有法定扶養義務。
(二)然聲請人主張自聲請人出生後，相對人不曾支付任何扶養費
    用，聲請人係由母親陳美玉工作賺取生活費，一手帶大聲請
    人等情，則為相對人所不爭執，兩造並於調解期日就下列事
    實，製作合意程序筆錄在案：
  1.兩造同意由法官裁定免除聲請人對相對人之扶養義務。
  2.相對人自聲請人出生時即未照顧、扶養聲請人。
  3.相對人無正當理由未盡扶養義務且情節重大。
(三)綜上調查，可認相對人無正當理由對聲請人未盡扶養義務，
    其情節已達重大之程度。從而，聲請人請求免除對於相對人
    之扶養義務，核與民法第1118條之1第2項之規定相符，為有
    理由，應予准許。　　
五、依家事事件法第33條、第97條，非訟事件法第21條第2項、
    第24條第1項，民事訴訟法第95條、第78條，裁定如主文。
中　　華　　民　　國　　111 　年　　11　　月　　28　　日
                  家事法庭      法　官　許育菱
以上正本係照原本作成。
如不服本裁定應於送達後10日內向本院提出抗告狀，並繳納抗告
費新臺幣1,000元。
中　　華　　民　　國　　111 　年　　11　　月　　28　　日
                                書記官　曾建中